臺灣板橋地方法院刑事判決　　　　　　　　　　　　九十三年度簡上字第四三四號
　　上　訴　人　臺灣板橋地方法院檢察署檢察官
　　被　　　告　甲○○
右列上訴人因被告竊盜案件，不服本院於中華民國九十三年七月九日以九十三年度簡
字第三０二五號所為之第一審簡易判決（聲請簡易判決處刑案號：九十三年度偵字第
九一五八號），提起上訴及移送併辦（臺灣板橋地方法院檢察署九十三年度偵字第一
二一九六號、臺灣臺北地方法院檢察署九十三年度偵字第一五０二五號），本院合議
庭認有刑事訴訟法第四百五十一條之一第四項但書之情形，適用通常程序，並自為第
一審判決如左：
    主  文
原判決撤銷。
甲○○連續攜帶兇器，毀越門扇竊盜，處有期徒刑壹年陸月。扣案之Ｔ字型螺絲起子
壹支沒收。
    事  實
一、甲○○前因竊盜案件，經臺灣臺北地方法院判處有期徒刑八月，於民國八十七年
    七月二十六日縮短刑期執行完畢（不構成累犯）。詎猶不知悔改，基於意圖為自
    己不法所有之概括犯意，自九十二年九月十七日起至九十三年八月十九日中午十
    二時許止，單獨在如附表所示之時間、地點，或持客觀上足供兇器使用之木板、
    木棍、Ｔ字型螺絲起子等物破壞鐵門之方式（毀損部分均未據告訴），或以客觀
    上不具危險性之衣架、軟木板等物勾開鐵門門鎖之方式，連續侵入如附表所示之
    次犯罪時間、地點、被害人、行竊方式、竊得財物詳如附表所示）。嗣(一)甲○○
    於竊得如附表編號五所示財物尚未離去之際，恰為返家之簡明國發現，甲○○迅
    將竊得之財物交還簡明國後逃離，惟匆忙間遺落
    明國報警處理而查獲附表編號五之犯行；(二)附表編號一之被害人雷沛紘發
    遭竊後報警處理，員警於現場採得指紋經送鑑定結果，發現與甲○○指紋相符，
    始循線查獲附表編號一至四、六、七所示之犯行；(三)九十三年八月十九日下午一
    時許，甲○○於竊得如附表編號八所示財物後，旋騎乘車號ＱＨＬ─八三五號輕
    型機車離去，惟行經臺北市○○路、忠順街口時，因紅燈右轉違規遭警攔停，始
    查悉附表編號八之犯行，並當場扣得被告所有持以作案之Ｔ字型螺絲起子一支。
二、案經臺北縣政府警察局新莊分局移送臺灣板橋地方法院檢察署檢察官偵查後聲請
    簡易判決處刑及移送併辦，以及由臺北市政府警察局文山第一分局移送臺灣臺北
    地方法院檢察署檢察官偵查後移送併辦。
    理  由
一、右揭犯罪事實，業據被告甲○○於警詢、偵查及本院準備程序、審理時均自白不
    諱，核與如附表所示各被害人指述之情節均相符合，而附表編號一所示地點遭竊
    後，員警於現場採集之可比對指紋三枚，經送鑑定結果，與被告左中指、左環指
    、左小指指紋相符等情，有內政部警政署刑事警察局鑑驗書一份在卷可稽，此外
    復有贓物認領保管單一紙、現場及贓物照片共十二張附卷供憑，另有被告持以犯
    附表編號八所示犯行之Ｔ字型螺絲起子一支扣案可佐，足認被告自白與事實相符
    。從而本案事證明確，被告犯行堪予認定，應依法論科。
二、經查扣案之Ｔ字型螺絲起子一支，長約九公分，把手部分長約十一公分，鋼鐵材
    質，質地堅硬，可供單手握執，業據本院審理時當庭勘驗明確，自屬客觀上足對
    人之生命身體造成威脅而可供兇器使用之物；另被告持以犯附表編號一、六所示
    犯行之木板、木棍，分別長約六十公分及四十公分，均質地堅硬，此節業據被告
    自承在卷，核與被害人雷沛紘、于惠斌指述其等住宅鐵門均有遭破壞之情節相符
    ，足認上開木板、木棍亦皆屬客觀上足供兇器使用之物。故核被告所為，係犯刑
    法第三百二十一條第一項第二款、第三款之攜帶兇器、毀越門扇竊盜罪（附表編
    號一、六、八部分），及同法第三百二十條第一項之普通竊盜罪（附表編號二、
    三、四、五、七部分）。被告自九十二年九月十七日起，迄九十三年八月十九日
    中午十二時許止，期間所為多次如附表所示之竊盜犯行，均時間緊接，所犯係構
    成要件相同之罪，顯係基於概括犯意為之，應依法論以情節較重之如附表編號八
    所示刑法第三百二十一條第一項第二款、第三款之攜帶兇器，毀越門扇竊盜罪一
    罪，並加重其刑。檢察官雖僅就附表編號五所示之竊盜犯行聲請簡易判決處刑，
    惟附表其餘編號所載之竊盜犯行，與前揭聲請簡易判決處刑部分，有連續犯之裁
    判上一罪關係，為起訴效力所及，並經檢察官移送併辦（臺灣板橋地方法院檢察
    署九十三年度偵字第一二一九六號、臺灣臺北地方法院檢察署九十三年度偵字第
    一五０二五號），本院自得併予審究。
三、原審依據卷內所載資料，認被告犯罪事證明確，而予以論罪科刑，固非無見。惟
    原審未能併予審酌有裁判上一罪關係之如附表編號一至四、六至八所示竊盜犯行
    ，容有未洽，檢察官據此提起上訴，為有理由，應由本院管轄之第二審合議庭將
    原判決予以撤銷，並依法院辦理刑事訴訟簡易程序案件應行注意事項第十四點之
    規定，逕依通常程序為第一審判決。爰審酌被告有如犯罪事實欄所載之前科，素
    行不良，其連續竊盜之次數不少，竊得財物價值不低，雖尚無證據認被告已有犯
    罪之習慣，然其犯行對社會治安已造成相當程度之危害，惟犯後態度堪稱良好，
    暨其智識程度、犯罪之動機、目的、手段等一切情狀，量處如主文所示之刑，以
    示懲儆。扣案之Ｔ字型螺絲起子一支，為被告所有供其犯附表編號八所示竊盜罪
    所用之物，業據被告供陳明確，爰依刑法第三十八條第一項第二款之規定宣告沒
    收。至於被告持以犯附表編號一至七部分犯行所用之木板、木棍、鐵製衣架等物
    ，並未扣案，且被告已供陳：上開物品係隨手檢來之物，作案完畢即丟棄等語明
    確，無證據證明為被告所有，亦無證據證明尚屬存在，無從併為沒收之宣告，附
    此敘明。
據上論斷，應依刑事訴訟法第四百五十五條之一第一項、第三項、第四百五十二條、
第三百六十九條第一項前段、第三百六十四條、第二百九十九條第一項前段，刑法第
五十六條、第三百二十一條第一項第二款、第三款、第三十八條第一項第二款，判決
如主文。
本案由檢察官侯靜雯聲請簡易判決處刑，經檢察官張慶林到庭執行職務。
中　　　華　　　民　　　國　　九十三　　年　　　十　　　月　　二十六　　日
                                臺灣板橋地方法院刑事第十二庭
                                    審判長法　官  樊季康
                                          法  官  許映鈞
                                          法  官  劉元斐
右正本證明與原本無異。
如不服本判決，應於判決送達後十日內向本院提出上訴狀 (應附繕本)，上訴於臺灣
高等法院。
                                          書記官    郭玉芬
中　　　華　　　民　　　國　　九十三　　年　　　十　　　月　　二十六　　日
附錄本案論罪科刑所引法條：
刑法第三百二十一條：
犯竊盜罪而有左列情形之一者，處六月以上、五年以下有期徒刑：
一  於夜間侵入住宅或有人居住之建築物、船艦或隱匿其內而犯之者。
二  毀越門扇、牆垣或其他安全設備而犯之者。
三  攜帶兇器而犯之者。
四  結夥三人以上而犯之者。
五  乘火災、水災或其他災害之際而犯之者。
六  在車站或埠頭而犯之者。
前項之未遂犯罰之。
附表
┌──┬────┬────┬───┬──────┬─────┬─────┐
│編號│犯罪時間│犯罪地點│被害人│犯罪方法  　│所得財物　│所犯法條  │
├──┼────┼────┼───┼──────┼─────┼─────┤
│一  │九十二年│臺北縣新│雷沛紘│以長約六十公│ＤＶＤ一台│刑法第三百│
│    │九月十七│莊市中榮│      │分、質地堅硬│、手提電腦│二十一條第│
│    │日日間某│街一０四│      │客觀上足供凶│一台、現金│一項第二款│
│    │時      │巷八弄五│      │器使用之木板│約二、三千│、第三款  │
│    │        │號二樓  │      │撬開鐵門入內│元        │          │
│    │        │        │      │行竊。（毀損│          │          │
│    │        │        │      │及侵入住宅部│          │          │
│    │        │        │      │分均未據告訴│          │          │
│    │        │        │      │）          │          │          │
├──┼────┼────┼───┼──────┼─────┼─────┤
│二  │九十三年│臺北縣新│謝富珍│以客觀上不具│紅包二個（│刑法第三百│
│    │一月十九│莊市民本│      │危險性之衣架│內有現金一│二十條第一│
│    │日日間某│街十一巷│      │勾開鐵門門鎖│萬二千元）│項        │
│    │時      │二弄一號│      │後入內行竊。│          │          │
│    │        │四樓    │      │（侵入住宅部│          │          │
│    │        │        │      │分未據告訴）│          │          │
├──┼────┼────┼───┼──────┼─────┼─────┤
│三  │九十三年│臺北縣新│黃連榮│以客觀上不具│行動電話二│刑法第三百│
│    │一月二十│莊市民安│      │危險性之軟木│支、金戒子│二十條第一│
│    │日日間某│西路二二│      │板勾開大門門│二只、現金│項        │
│    │時      │九巷十二│      │鎖後入內行竊│二、三千元│          │
│    │        │號三樓  │      │。（侵入住宅│          │          │
│    │        │        │      │部分未據告訴│          │          │
│    │        │        │      │）          │          │          │
├──┼────┼────┼───┼──────┼─────┼─────┤
│四  │九十三年│臺北縣新│蔡富美│以客觀上不具│現金七千元│刑法第三百│
│    │二月初日│莊市泰順│      │危險性之軟木│          │二十條第一│
│    │間某時  │街七三號│      │板伸入門縫勾│          │項        │
│    │        │二樓    │      │開大門門鎖之│          │          │
│    │        │        │      │方式入內行竊│          │          │
│    │        │        │      │。（侵入住宅│          │          │
│    │        │        │      │部分未據告訴│          │          │
│    │        │        │      │）          │          │          │
├──┼────┼────┼───┼──────┼─────┼─────┤
│五  │九十三年│臺北縣新│簡明國│以客觀上無危│紀念幣、舊│刑法第三百│
│    │二月五日│莊市福壽│      │險性之鐵製衣│錢幣等財物│二十條第一│
│    │下午二時│街九四巷│      │架及薄木板勾│          │項        │
│    │許      │七弄六號│      │開鐵門門鎖後│          │          │
│    │        │五樓    │      │入內行竊。（│          │          │
│    │        │        │      │侵入住宅部分│          │          │
│    │        │        │      │未據告訴）  │          │          │
├──┼────┼────┼───┼──────┼─────┼─────┤
│六  │九十三年│臺北縣新│于惠斌│以長約四十公│現金二千餘│刑法第三百│
│    │二月九日│莊市復興│      │分、質地堅硬│元、數目不│二十一條第│
│    │日間某時│路一段一│      │客觀上足供凶│詳之外幣  │一項第二款│
│    │        │０五巷十│      │器使用之木棍│          │、第三款  │
│    │        │一號四樓│      │撬壞鐵門上之│          │          │
│    │        │        │      │鐵條後，伸手│          │          │
│    │        │        │      │打開門鎖入內│          │          │
│    │        │        │      │行竊。（毀損│          │          │
│    │        │        │      │及侵入住宅部│          │          │
│    │        │        │      │分均未據告訴│          │          │
│    │        │        │      │）          │          │          │
├──┼────┼────┼───┼──────┼─────┼─────┤
│七  │九十三年│臺北縣新│陳葉  │以客觀上不具│現金五、六│刑法第三百│
│    │二月二十│莊市中平│      │危險性之軟木│百元、行動│二十條第一│
│    │六日日間│路二六巷│      │板勾開門鎖後│電話一支  │項        │
│    │某時    │二四號五│      │入內行竊。（│          │          │
│    │        │樓      │      │侵入住宅部分│          │          │
│    │        │        │      │未據告訴）  │          │          │
├──┼────┼────┼───┼──────┼─────┼─────┤
│八  │九十三年│臺北市文│楊瑾瑋│以客觀上足供│銀項鍊五條│刑法第三百│
│    │八月十九│山區木新│      │兇器使用之Ｔ│、黃金墜子│二十一條第│
│    │日中午十│路二段一│      │型螺絲起子破│、別針各四│一項第二款│
│    │二時許  │一一巷十│      │壞鐵門門鎖後│個、黃金手│、第三款  │
│    │        │二弄二八│      │入內行竊。（│鐲、耳環、│          │
│    │        │號五樓  │      │毀損及侵入住│戒子各一只│          │
│    │        │        │      │宅部分均未據│、玉墜子一│          │
│    │        │        │      │告訴）      │個、一百元│          │
│    │        │        │      │            │禮券十五張│          │
└──┴────┴────┴───┴──────┴─────┴─────┘
